臺灣高等法院民事裁定
110年度勞上字第132號
上  訴  人  葉斯勝等108人（詳如附表）
共      同
訴訟代理人  陳敬儒


上列上訴人因與被上訴人桃園市政府環境清潔稽查大隊間請求給
付工資事件，對於中華民國110年1月18日臺灣桃園地方法院109
年勞訴字第127號第一審判決提起上訴，本院裁定如下：
    主  文
上訴人應於收受本裁定正本五日內，補繳第二審裁判費新臺幣捌
仟捌佰參拾伍元，如未依限補正，即裁定駁回其上訴。
    理  由
一、按因財產權起訴者，應依民事訴訟法第77條之13規定，繳納
    裁判費；提起民事第二審上訴，應依同法第77條之16規定，
    繳納上訴費。次按，因確認僱傭關係或給付工資、退休金或
    資遣費涉訟，勞工或工會起訴或上訴，暫免徵收裁判費3分
    之2。勞動事件法第12條第1項亦有明文。
二、查兩造間請求給付工資事件，上訴人不服原法院第一審判決
    ，提起上訴，並聲明被上訴人應分別給付上訴人各如聲明上
    訴狀中「附表2」之「合計104年夜點費」欄所示金額（見本
    院卷第39至40頁），是本件上訴之訴訟標的金額為新台幣（
    下同）228萬960元（計算式：2萬1120元×108人＝228萬960元
    ），應徵第二審裁判費3萬5506元，依勞動事件法第12條規
    定，暫免徵收裁判費3分之2，故應先徵收1萬1835元（計算
    式：3萬5506元×1/3＝1萬1835元），扣除上訴人已繳納3000
    元（見本院卷第17頁），尚應補繳第二審裁判費8835元（計
    算式：1萬1835元－3000元＝8835元）。茲限上訴人於收受本
    裁定正本之日起5日內，如數向本院補繳，如未依限補正，
    即裁定駁回其上訴。
三、爰裁定如主文。
中　　華　　民　　國　　110 　年　　 8 　　月   31 　 日
                  勞動法庭
                      審判長法  官  魏麗娟 
                            法  官  潘進柳
                            法  官  朱慧真
正本係照原本作成。
不得抗告。
中　　華　　民　　國　　110 　年　　8 　　月　　31　　日

                            書記官  陳永訓
附表
編號 姓名 住所 1 葉斯勝 住○○市○○區○○○街00號5樓 2 蔡建萍 住○○市○○區○○○街00巷0號 3 陳聰建 住○○市○○區○○街00巷00弄00號5樓 4 曹常敬 住○○市○○區○○路0000巷000號 5 徐仁恩 住○○市○○區○○路00巷0號 6 張東海 住○○市○○區○○○街00號 7 藍文廣 住○○市○○區○○○路00巷0弄00號 8 陳念慈 住○○市○○區○○○街000巷0號3樓 9 李建誠 住○○市○鎮區○○路000巷00號 10 曾伊壕 住○○市○鎮區○○路0段000巷00號 11 馮韻霏 住○○市○鎮區○○○路00巷0弄0號 12 徐偉哲 住○○市○鎮區○○里00鄰○○路○鎮段000號 13 葉桂錚 住○○市○鎮區○○街○○0巷0號5樓 14 劉得詩 住○○市○鎮區○○路○○○段000號 15 宋吉袁 住○○市○鎮區○○路00巷00號 16 吳錦滕 住○○市○鎮區○○路○○○段000巷00弄00號 17 魏麗純 住○○市○○區○○街00號 18 彭明章 住○○市○鎮區○○街000巷00弄00○0號 19 宋敦富 住○○市○○區○○路000巷00○0號 20 梁玲誌 住○○市○鎮區○○路0段000巷0號 21 鍾佳衡（原名：鍾子洋） 住○○市○鎮區○○路00巷00號 22 邱泳蓁 住○○市○○區○○○街000號1樓 23 陳信方 住○○市○鎮區○○路000巷000○0號 24 廖晏君 住○○市○鎮區○○○街00號7樓 25 范振威 住○○市○鎮區○○街000巷0弄0號 26 黃春霖 住○○市○鎮區○○路000號 27 江萬焜 住○○市○鎮區○○街00號 28 趙萬寶 住新竹縣○○鎮○○里0鄰00○0號 29 葉禮杰 住○○市○鎮區○○路000號 30 邱乾銘 住○○市○鎮區○○路000號2樓 31 黃智明 住○○市○鎮區○○路000巷00弄0號1樓 32 林星位 住○○市○○區○○街00巷00號5樓 33 朱昌鑑 住○○市○○區○○街0段000巷00弄00號 34 謝禎文 住○○市○○區○○○路000號 35 陳連星 住○○市○○區○○路0段000號 36 黃成漢 住○○市○○區○○路0段000巷000號 37 彭成日 住○○市○○區○○○街00號 38 陳國賓 住○○市○○區○○里0鄰00號 39 羅盛章 住○○市○○區○○路000號 40 林石福 住○○市○○區○○街000號3樓 41 吳玉堂 住○○市○○區○○路000巷00號 42 鍾泳鉉 住○○市○○區○○街00號 43 吳俊杰 住○○市○○區○○○街000號 44 江淑萍 住○○市○○區○○○街00巷0號 45 黃家榆 住○○市○○區○○○路000號 46 黃  庭 住○○市○○區○○街0巷00號 47 鄭凱升 住○○市○○區○○○路0段00號 48 林智傑 住○○市○○區○○路0000巷00號 49 周俊銘 住○○市○○區○○路000巷00號 50 范時造 住○○市○○區○○路000號 51 黃紹洲 住○○市○○區○○路0巷00號3樓 52 張頌鉦 住○○市○○區○○街000巷0號 53 彭康純 住新竹縣○○鎮○○○000號 54 徐偉章 住○○市○○區○○街000巷0號8樓之2 55 范植捷 住○○市○○區○○○路0段0巷0○0號 56 彭源益 住○○市○○區○○路0段000號 57 陳怡潔 住○○市○○區○○路000巷00弄0號 58 羅建宇 住○○市○○區○○路000號 59 陳朝桐 住○○市○○區○○路00巷0弄0○0號 60 蔡明芳 住○○市○○區○○路000巷00號 61 陳登科 住○○市○○區○○○街000號 62 黃建興 住○○市○○區○○路000巷00號 63 呂村富 住○○市○○區○○路000號 64 林金全 住○○市○○區○○街00巷0號7樓 65 黃建瑋 住○○市○○區○○路000號 66 林金戊 住○○市○○區○○路0段0000巷00號2樓 67 呂紹渭 住○○市○○區○○街00號6樓 68 林盟耀 住○○市○○區○○○路000號 69 劉進忠 住○○市○○區○○○○街0號3樓 70 郭玉梅 住同上 71 黃國財 住○○市○○區○○街0段00巷0號 72 陳進德 住○○市○○區○○路00號 73 黃樹雄 住○○市○○區○○○路000巷00弄00號 74 蔡緒輝 住○○市○○區○○○街00號3樓 75 褚勝為 住○○市○○區○○○街00號1樓 76 蔡國強 住○○市○○區○○街00巷00弄0號 77 蔡金祿 住○○市○○區○○街000號 78 陳鏡有 住○○市○○區○○街000○0號 79 詹登波 住○○市○○區○○○路000號 80 張詠全 住○○市○○區○○路000巷00弄00號 81 呂芳峻 住○○市○○區○○街00號5樓 82 黃智鴻 住○○市○○區○○街00號2樓 83 黃世隆 住○○市○○區○○街000號 84 袁銘福 住○○市○○區○○街00號 85 陳傳宗 住○○市○○區○○路00○0號 86 呂瓖庭 住○○市○○區○○○街0號2樓 87 李欣哲 住○○市○○區○○街00號3樓 88 陳順建 住○○市○○區○○街000號 89 黃志峰 住○○市○○區○○街0段00巷0○0號 90 李明德 住○○市○○區○○路0號3樓 91 呂玉池 住○○市○○區○○街○○巷000號 92 褚秉軒 住○○市○○區○○路000號2樓之6 93 簡文輝 住○○市○○區○○街00號2樓 94 張明賢 住○○市○○區○○○街00號 95 林正明 住○○市○○區○○○街00巷00號 96 涂清祥 住○○市○○區○○街00號 97 陳玉雪 住○○市○○區○○路00號13樓 98 許松偉 住○○市○○區○○路00巷00弄0號 99 張國雄 住○○市○○區○○○○街0號3樓 100 鐘麗雪 住○○市○○區○○路000巷0號1樓 101 游豐睿 住○○市○○區○○街00號 102 蔡文淵 住○○市○○區○○路0段000巷00號 103 陳漢芸 住○○市○○區○○路0段000巷0號 104 邱有勝 住○○市○○區○○街000巷00號 105 曾世程 住○○市○○區○○路0段000巷00號 106 陳秀月 住○○市○○區○○街00號 107 陳弘儒 住○○市○○區○○路000號 108 林松義 住○○市○○區○○街00號